# 附条件的股权合作协议会计处理

提问人：yan7822 时间：2021-09-30 17:47:55
请教陈版主，A上市公司与B公司成立C企业，双方股权各为 50 ： 50 ，董事会设 5 人，其中A公司委派 3 人，B公司委派 2 人，董事会议事采取过半数以上通过。A公司拟将C公司纳入合并范围，但合作协议中另外约定，如果A公司在四年内无法解决C公司材料问题，则董事会议事采取一致通过的方式，请问，该或有事项是否影响A公司目前合并报表？@陈亦蔚

回答人：chenyiwei
首先，在股权比例为 50 ： 50 的情况下，为何A多派驻一名董事，以及能否仅仅依据多派驻一名董事而将C纳入合并报表范围，建议需要谨慎考虑。
其次，假设就目前状态而言，A确实具有“控制三要素”，则“合作协议中另外约定，如果A公司在四年内无法解决C公司材料问题，则董事会议事采取一致通过的方式”条款的影响，需要考虑是否仅为一项B的保护性条款，例如C的材料问题是否已在解决中，预计可以顺利解决；该材料问题是否可以加大A在C的话语权等。